臺灣高等法院臺中分院刑事判決　　　　96年度上訴字第2679號
上　訴　人
即　被　告　乙○○
　　　　　　　　　（現另案於臺灣臺中監獄臺中分監執行中）
上列上訴人因違反槍砲彈藥刀械管制條例案件，不服臺灣臺中地
方法院96年度訴緝字第395號中華民國96年9月17日第一審判決
（起訴案號：臺灣臺中地方法院檢察署95年度偵字第23448號）
，提起上訴，本院判決如下：
    主    文
上訴駁回。
    事   實
一、乙○○前於民國（下同）93年間因違反毒品危害防制條例案
    件，經法院判處有期徒刑7月、3月，應執行有期徒刑8月確
    定，並於94年5月21日縮刑期滿執行完畢，仍不知悔改，明
    知彈藥為政府明令公告管制之物品，未經許可不得持有，竟
    於95年4、5月間某日，在臺中縣清水鎮○○路與港埠路口，
    發現他人所丟棄、具有殺傷力之口徑9mm制式子彈及直徑約
    8.62mm之無主土造子彈各1顆後，即予撿拾據為已有，將之
    放置在清水鎮○○路98之4號3樓房間內，而持有上開子彈2
    顆。嗣於95年10月6日上午9時許，乙○○在前開房間內為警
    搜索查獲，並扣得前揭子彈2顆（經鑑驗後，試射1顆，僅餘
    1顆）。乙○○被起訴後，經法院傳拘未到，於96年7月13日
    經通緝，於96年8月1日13時許，始在臺中市○○區○○路3
    段151號倍蒂雅汽車旅館305室內為警緝獲。
二、案經臺中縣警察局清水分局報請臺灣臺中地方法院檢察署檢
    察官偵查起訴，復經本院合議庭裁定由受命法官獨任行簡式
    審判程序。
    理    由
一、證據能力之說明：
    按「被告以外之人於審判外之陳述，雖不符前4條（指刑事
    訴訟法第159條之1至第159條之4）之規定，而經當事人於審
    判程序同意作為證據，法院審酌該言詞陳述或書面陳述作成
    之情況，認為適當者，亦得為證據」，又「當事人、代理人
    或辯護人於法院調查證據時，知有第159條第1項不得為證據
    之情形，而未於言詞辯論終結前聲明異議，視為有前項之同
    意」，刑事訴訟法第159條之5第1項、第2項亦有明文。本件
    被告就檢察官提出之證據之證據能力，均未於言詞辯論終結
    前聲明異議，自視為同意，合先敘明。
二、訊據上訴人即被告乙○○（下稱被告）對上揭持有具殺傷力
    之子彈犯行於本院坦承不諱，並有前揭具有殺傷力之口徑
    9mm制式子彈及直徑約8.6 2mm之土造子彈各1顆扣案足憑，
    上開子彈經送內政部警政署刑事警察局鑑定結果，認制式子
    彈具殺傷力，另土造子彈，具直徑約8.62mm金屬彈頭，經實
    際試射，可擊發，認具殺傷力，有內政部警政署刑事警察局
    95年12月7日刑鑑字第09501 72550號槍彈鑑定書及查獲現場
    照片附卷可稽，足認被告自白與事實相符，事證明確，被告
    上揭犯行堪予認定。
三、被告所為，核犯槍砲彈藥刀械管制條例第12條第4項之未經
    許可持有子彈罪。被告前於93年間因違反毒品危害防制條例
    案件，經法院判處有期徒刑7月、3月，應執行有期徒刑8 月
    確定，並於94年5月21日縮刑期滿執行完畢等情，有臺灣臺
    中地方法院檢察署刑案資料查註紀錄表在卷可佐，其於有期
    徒刑執行完畢後，5年以內故意再犯本件有期徒刑以上之罪
    ，為累犯，應依刑法第47條第1項規定加重其刑。
四、原審審理後，認被告事證明確，適用槍砲彈藥刀械管制條例
    第12條第4項，刑法第11條前段、第47條第1項、第41條第1
    項前段，第42條第3項，刑法施行法第1條之1，審酌被告持
    有之子彈2顆，分別係制式子及土造子彈，又所持有之期間
    、數量，再其犯後態度等一切情狀，量處有期徒刑六月，併
    科罰金新台幣五萬元，並諭知有期徒刑易科罰金、罰金易服
    勞役之折算標準。並以被告於中華民國96年罪犯減刑條例於
    96年7月16日施行，被告於該減刑條例施行前之96年7月13日
    經原審法院以96年中院彥刑緝字第624號通緝書通緝，於96
    年8 月1日13時許，始在臺中市○○區○○路3段151號倍蒂
    雅汽車旅館305室內為警緝獲等情，不得依中華民國96年罪
    犯減刑條例減刑。另扣案具有殺傷力之口徑9mm制式子彈1顆
    （另土造子彈1顆經鑑驗試射後，已無殺傷力，並非違禁物
    ），為違禁物，依刑法第38條第1項第1款規定宣告沒收，認
    事用法均無違誤，量刑亦屬妥適。被告上訴意旨略以被告對
    自己所犯過錯，深感後悔，衷心悔悟，願意接受法律制裁。
    自被查獲後，業已就全部犯行，供述甚詳，毫無隱諱，請從
    輕量刑云云，指摘原審判決量刑過重。其上訴為無理由，應
    予駁回。另原審判決就被告撿拾據為己有之子彈，未認定為
    無主物，應予補正。
據上論結，應依刑事訴訟法第368條，判決如主文。
本案經檢察官甲○○到庭執行職務。
中　　華　　民　　國　　96　　年　　11　　月　　28　　日
            刑事第九庭  審判長法  官  趙  春  碧
                              法  官  康  應  龍
                              法  官  余  仕  明
上列正本證明與原本無異。
如不服本判決應於收受送達後十日內向本院提出上訴書狀，其未
敘述上訴之理由者並得於提起上訴後十日內向本院補提理由書（
均須按他造當事人之人數附繕本）。
                              書記官  胡  美  娟
中　　華　　民　　國　　96　　年　　11　　月　　28　　日
 附錄本案所犯法條：
 槍砲彈藥刀械管制條例第12條第4 項：
 未經許可，持有、寄藏或意圖販賣而陳列子彈者，處五年以下
 有期徒刑，併科新臺幣三百萬元以下罰金。
